最高法院刑事裁定　　　　　　　　　　111年度台抗字第966號
再 抗告 人　陳建文



上列再抗告人因違反毒品危害防制條例等罪定應執行刑案件，不
服臺灣高等法院臺南分院中華民國111 年6 月17日駁回其抗告之
裁定（111 年度抗字第473 號），提起再抗告，本院裁定如下：
    主  文
再抗告駁回。
    理  由
壹、原裁定附表一部分：
一、按裁判確定前犯數罪者，併合處罰之；又數罪併罰，有2 裁
    判以上宣告多數有期徒刑者，於各刑中之最長期以上，各刑
    合併之刑期以下，定其應執行之刑期，但不得逾30年，刑法
    第50條第1 項前段、第51條第5 款、第53條定有明文。至定
    應執行刑，乃別於刑法第57條針對個別犯罪之特別量刑程序
    ，係對犯罪行為人及其所犯各罪之總檢視，其裁量權之行使
    ，應兼衡罪責相當及特別預防之刑罰目的，具體審酌行為人
    所犯各罪反應出之人格、犯罪傾向，並審酌整體犯罪過程之
    各罪關係（例如各行為彼此間之關聯性《數罪間時間、空間
    、法益之異同性》、所侵害法益之專屬性或同一性、數罪對
    法益侵害之加重效應等）等情狀綜合判斷，倘裁量結果未逾
    法定範圍，且符合上開罪責相當原則之法規範目的，而無濫
    權情形者，自無違法可言。
二、本件再抗告人陳建文犯如原裁定附表一（下稱附表）編號 1
    至8 所示19罪，均經附表一所示法院判處罪刑確定（按編號
    3 至5 「最後事實審欄」應更為臺灣嘉義地方法院110 年度
    易字第300 號），原審以第一審裁定認檢察官依再抗告人請
    求之聲請為正當，且審酌各情，綜合考量後定應執行刑為有
    期徒刑3 年9 月為適當，因而維持第一審該部分之裁定。既
    未逾越法律規定之範圍，亦與法規範目的無違，而無濫權情
    形，核屬法院裁量職權之適法行使，經核並無違誤。再抗告
    意旨，並未具體指摘原裁定有何違法或不當，僅泛引定應執
    行刑之理論及其他個案之定應執行刑，略謂：再抗告人連續
    犯下多起竊盜及毒品案件，固屬咎由自取，惟請法院以寬恕
    憫懷之心，給予較為公正之裁判，再抗告人已有悔意，請重
    新裁定，俾再抗告人早啟自新，復歸社會云云，係對原審適
    法裁量之職權，任意指摘，此部分之再抗告為無理由，應予
    駁回。
貳、原裁定附表二部分： 
一、按不得上訴於第三審法院之案件，其第二審法院所為裁定，
    不得抗告，此於得再抗告之案件，同有適用，刑事訴訟法第
    405 條、第415 條第2 項定有明文。又刑事訴訟法第376 條
    第1 項各款所規定之案件，經第二審判決者，除第二審法院
    係撤銷第一審法院所為無罪、免訴、不受理或管轄錯誤之判
    決，並諭知有罪之判決，被告或得為被告利益上訴之人得提
    起上訴外，其餘均不得上訴於第三審法院，為該條項所明定
    。
二、本件再抗告人所犯如附表二所示竊盜、加重竊盜等罪，均經
    法院判決有罪確定，係屬刑事訴訟法第376 條第1項第2款所
    列不得上訴於第三審法院之案件。既經原審法院維持第一審
    就附表二所示各罪定應執行刑之裁定，駁回再抗告人該部分
    之抗告，依上開說明，即不得再抗告。再抗告人猶提起再抗
    告，為不合法，應予駁回。
據上論結，應依刑事訴訟法第411條前段、第412條，裁定如主文
。
中    華    民    國   111    年    7     月    28    日
                  刑事第二庭審判長法  官  林  勤  純  
                                  法  官  莊  松  泉  
                                  法  官  李  釱  任  
                                  法  官  吳  秋  宏  
                                  法  官  王  梅  英  
本件正本證明與原本無異
                                  書記官
中    華    民    國   111    年    8     月    3     日